{"present": {"1 Singular": {"Affirmative": "bail\u00edm", "Question": "an mbail\u00edm?", "Negative": "n\u00ed bhail\u00edm"}, "2 Singular": {"Affirmative": "bail\u00edonn t\u00fa", "Question": "an mbail\u00edonn t\u00fa?", "Negative": "n\u00ed bhail\u00edonn t\u00fa"}, "3 Singular": {"Male": {"Affirmative": "bail\u00edonn s\u00e9", "Question": "an mbail\u00edonn s\u00e9?", "Negative": "n\u00ed bhail\u00edonn s\u00e9"}, "Female": {"Affirmative": "bail\u00edonn s\u00ed", "Question": "an mbail\u00edonn s\u00ed?", "Negative": "n\u00ed bhail\u00edonn s\u00ed"}}, "1 Plural": {"Compressed": {"Affirmative": "bail\u00edmid", "Question": "an mbail\u00edmid?", "Negative": "n\u00ed bhail\u00edmid"}, "Extended": {"Affirmative": "bail\u00edonn muid", "Question": "an mbail\u00edonn muid?", "Negative": "n\u00ed bhail\u00edonn muid"}}, "2 Plural": {"Affirmative": "bail\u00edonn sibh", "Question": "an mbail\u00edonn sibh?", "Negative": "n\u00ed bhail\u00edonn sibh"}, "3 Plural": {"Affirmative": "bail\u00edonn siad", "Question": "an mbail\u00edonn siad?", "Negative": "n\u00ed bhail\u00edonn siad"}, "Passive": {"Affirmative": "bail\u00edtear", "Question": "an mbail\u00edtear?", "Negative": "n\u00ed bhail\u00edtear"}}, "future": {"1 Singular": {"Affirmative": "baileoidh m\u00e9", "Question": "an mbaileoidh m\u00e9?", "Negative": "n\u00ed bhaileoidh m\u00e9"}, "2 Singular": {"Affirmative": "baileoidh t\u00fa", "Question": "an mbaileoidh t\u00fa?", "Negative": "n\u00ed bhaileoidh t\u00fa"}, "3 Singular": {"Male": {"Affirmative": "baileoidh s\u00e9", "Question": "an mbaileoidh s\u00e9?", "Negative": "n\u00ed bhaileoidh s\u00e9"}, "Female": {"Affirmative": "baileoidh s\u00ed", "Question": "an mbaileoidh s\u00ed?", "Negative": "n\u00ed bhaileoidh s\u00ed"}}, "1 Plural": {"Compressed": {"Affirmative": "baileoimid", "Question": "an mbaileoimid?", "Negative": "n\u00ed bhaileoimid"}, "Extended": {"Affirmative": "baileoidh muid", "Question": "an mbaileoidh muid?", "Negative": "n\u00ed bhaileoidh muid"}}, "2 Plural": {"Affirmative": "baileoidh sibh", "Question": "an mbaileoidh sibh?", "Negative": "n\u00ed bhaileoidh sibh"}, "3 Plural": {"Affirmative": "baileoidh siad", "Question": "an mbaileoidh siad?", "Negative": "n\u00ed bhaileoidh siad"}, "Passive": {"Affirmative": "baileofar", "Question": "an mbaileofar?", "Negative": "n\u00ed bhaileofar"}}, "past": {"1 Singular": {"Affirmative": "bhailigh m\u00e9", "Question": "ar bhailigh m\u00e9?", "Negative": "n\u00edor bhailigh m\u00e9"}, "2 Singular": {"Affirmative": "bhailigh t\u00fa", "Question": "ar bhailigh t\u00fa?", "Negative": "n\u00edor bhailigh t\u00fa"}, "3 Singular": {"Male": {"Affirmative": "bhailigh s\u00e9", "Question": "ar bhailigh s\u00e9?", "Negative": "n\u00edor bhailigh s\u00e9"}, "Female": {"Affirmative": "bhailigh s\u00ed", "Question": "ar bhailigh s\u00ed?", "Negative": "n\u00edor bhailigh s\u00ed"}}, "1 Plural": {"Compressed": {"Affirmative": "bhail\u00edomar", "Question": "ar bhail\u00edomar?", "Negative": "n\u00edor bhail\u00edomar"}, "Extended": {"Affirmative": "bhailigh muid", "Question": "ar bhailigh muid?", "Negative": "n\u00edor bhailigh muid"}}, "2 Plural": {"Affirmative": "bhailigh sibh", "Question": "ar bhailigh sibh?", "Negative": "n\u00edor bhailigh sibh"}, "3 Plural": {"Compressed": {"Affirmative": "bhailigh siad", "Question": "ar bhailigh siad?", "Negative": "n\u00edor bhailigh siad"}, "Extended": {"Affirmative": "bhail\u00edodar", "Question": "ar bhail\u00edodar?", "Negative": "n\u00edor bhail\u00edodar"}}, "Passive": {"Affirmative": "bail\u00edodh", "Question": "ar bail\u00edodh?", "Negative": "n\u00edor bail\u00edodh"}}, "condi": {"1 Singular": {"Affirmative": "bhaileoinn", "Question": "an mbaileoinn?", "Negative": "n\u00ed bhaileoinn"}, "2 Singular": {"Affirmative": "bhaileof\u00e1", "Question": "an mbaileof\u00e1?", "Negative": "n\u00ed bhaileof\u00e1"}, "3 Singular": {"Male": {"Affirmative": "bhaileodh s\u00e9", "Question": "an mbaileodh s\u00e9?", "Negative": "n\u00ed bhaileodh s\u00e9"}, "Female": {"Affirmative": "bhaileodh s\u00ed", "Question": "an mbaileodh s\u00ed?", "Negative": "n\u00ed bhaileodh s\u00ed"}}, "1 Plural": {"Compressed": {"Affirmative": "bhaileoimis", "Question": "an mbaileoimis?", "Negative": "n\u00ed bhaileoimis"}, "Extended": {"Affirmative": "bhaileodh muid", "Question": "an mbaileodh muid?", "Negative": "n\u00ed bhaileodh muid"}}, "2 Plural": {"Affirmative": "bhaileodh sibh", "Question": "an mbaileodh sibh?", "Negative": "n\u00ed bhaileodh sibh"}, "3 Plural": {"Compressed": {"Affirmative": "bhaileoid\u00eds", "Question": "an mbaileoid\u00eds?", "Negative": "n\u00ed bhaileoid\u00eds"}, "Extended": {"Affirmative": "bhaileodh siad", "Question": "an mbaileodh siad?", "Negative": "n\u00ed bhaileodh siad"}}, "Passive": {"Affirmative": "bhaileofa\u00ed", "Question": "an mbaileofa\u00ed?", "Negative": "n\u00ed bhaileofa\u00ed"}}, "imper": {"1 Singular": {"Affirmative": "bail\u00edm!", "Negative": "n\u00e1 bail\u00edm!"}, "2 Singular": {"Affirmative": "bailigh!", "Negative": "n\u00e1 bailigh!"}, "3 Singular": {"Male": {"Affirmative": "bail\u00edodh s\u00e9!", "Negative": "n\u00e1 bail\u00edodh s\u00e9!"}, "Female": {"Affirmative": "bail\u00edodh s\u00ed!", "Negative": "n\u00e1 bail\u00edodh s\u00ed!"}}, "1 Plural": {"Compressed": {"Affirmative": "bail\u00edmis!", "Negative": "n\u00e1 bail\u00edmis!"}, "Extended": {"Affirmative": "bail\u00edodh muid!", "Negative": "n\u00e1 bail\u00edodh muid!"}}, "2 Plural": {"Affirmative": "bail\u00edg\u00ed!", "Negative": "n\u00e1 bail\u00edg\u00ed!"}, "3 Plural": {"Compressed": {"Affirmative": "bail\u00edd\u00eds!", "Negative": "n\u00e1 bail\u00edd\u00eds!"}, "Extended": {"Affirmative": "bail\u00edodh siad!", "Negative": "n\u00e1 bail\u00edodh siad!"}}, "Passive": {"Affirmative": "bail\u00edtear!", "Negative": "n\u00e1 bail\u00edtear!"}}, "pastConti": {"1 Singular": {"Affirmative": "bhail\u00ednn", "Question": "an mbail\u00ednn?", "Negative": "n\u00ed bhail\u00ednn"}, "2 Singular": {"Affirmative": "bhail\u00edte\u00e1", "Question": "an mbail\u00edte\u00e1?", "Negative": "n\u00ed bhail\u00edte\u00e1"}, "3 Singular": {"Male": {"Affirmative": "bhail\u00edodh s\u00e9", "Question": "an mbail\u00edodh s\u00e9?", "Negative": "n\u00ed bhail\u00edodh s\u00e9"}, "Female": {"Affirmative": "bhail\u00edodh s\u00ed", "Question": "an mbail\u00edodh s\u00ed?", "Negative": "n\u00ed bhail\u00edodh s\u00ed"}}, "1 Plural": {"Compressed": {"Affirmative": "bhail\u00edmis", "Question": "an mbail\u00edmis?", "Negative": "n\u00ed bhail\u00edmis"}, "Extended": {"Affirmative": "bhail\u00edodh muid", "Question": "an mbail\u00edodh muid?", "Negative": "n\u00ed bhail\u00edodh muid"}}, "2 Plural": {"Affirmative": "bhail\u00edodh sibh", "Question": "an mbail\u00edodh sibh?", "Negative": "n\u00ed bhail\u00edodh sibh"}, "3 Plural": {"Compressed": {"Affirmative": "bhail\u00edd\u00eds", "Question": "an mbail\u00edd\u00eds?", "Negative": "n\u00ed bhail\u00edd\u00eds"}, "Extended": {"Affirmative": "bhail\u00edodh siad", "Question": "an mbail\u00edodh siad?", "Negative": "n\u00ed bhail\u00edodh siad"}}, "Passive": {"Affirmative": "bhail\u00edt\u00ed", "Question": "an mbail\u00edt\u00ed?", "Negative": "n\u00ed bhail\u00edt\u00ed"}}, "subj": {"1 Singular": {"Affirmative": "go mbail\u00ed m\u00e9", "Negative": "n\u00e1r bhail\u00ed m\u00e9"}, "2 Singular": {"Affirmative": "go mbail\u00ed t\u00fa", "Negative": "n\u00e1r bhail\u00ed t\u00fa"}, "3 Singular": {"Male": {"Affirmative": "go mbail\u00ed s\u00e9", "Negative": "n\u00e1r bhail\u00ed s\u00e9"}, "Female": {"Affirmative": "go mbail\u00ed s\u00ed", "Negative": "n\u00e1r bhail\u00ed s\u00ed"}}, "1 Plural": {"Compressed": {"Affirmative": "go mbail\u00edmid", "Negative": "n\u00e1r bhail\u00edmid"}, "Extended": {"Affirmative": "go mbail\u00ed muid", "Negative": "n\u00e1r bhail\u00ed muid"}}, "2 Plural": {"Affirmative": "go mbail\u00ed sibh", "Negative": "n\u00e1r bhail\u00ed sibh"}, "3 Plural": {"Affirmative": "go mbail\u00ed siad", "Negative": "n\u00e1r bhail\u00ed siad"}, "Passive": {"Affirmative": "go mbail\u00edtear", "Negative": "n\u00e1r bhail\u00edtear"}}, "verbal noun": "baili\u00fa", "verbal adjective": "bailithe"}